# 陈版，建筑行业新收入准则下的收入确认

提问人：lxch119 时间：2019-12-08 19:45:00
1.A 公司作为施工和安装服务（非 EPC），合同中约定设备型号，提供安装服务。项目现场由仓库，由施工方管理。根据新收入准则，在开户取得设备控制权时，确认零毛利收入。
如何理解，客户取得设备控制权？
多数案例里面，均在设备抵达现场，尚未安装的情况下，就确认零毛利收入。
问题：
是不是设备抵达仓库，就可以确认零毛利收入？
2.EPC 总承包，是不是也是设备抵达项目部现场，就可以确认收入？

回答人：chenyiwei
设备到达项目现场（注：此处的设备是指新收入准则下适用 “调整投入法”
即零毛利所针对的外购通用设备，下同），但尚未经过客户验收确认，控制权尚未转移给客户的，不能确认零毛利收入。如果在运抵现场后、投入安装前，无法判断控制权是否已经转移给客户的，建议在已投入安装后再确认设备的零毛利收入。